臺灣臺北地方法院刑事判決　　　　　　　　　　　　　九十一年度易字第八一三號
　　公　訴　人　臺灣臺北地方法院檢察署檢察官
　　被　　　告　乙○○
右列被告因傷害案件，經檢察官聲請簡易判決處刑書（九十年度偵字第二二０三一號
），本院認應依通常程序審理，本院判決如左：
    主  文
乙○○連續傷害人之身體，處有期徒刑伍月，如易科罰金，以參佰元折算壹日。
    事  實
一、乙○○與甲○○原係男女朋友關係，交往期間兩人爭執不斷，嗣因甲○○欲與乙
    ○○分手而乙○○不願意而爭執更烈，其時有恐嚇欲動手傷害甲○○之意，竟基
    於傷害之概括犯意，連續於民國九十年六月二十八日下午二時許，在新店市○○
    路一二一號附近工地ＧＴ－二八０八號自用小客車內，因與甲○○發生爭執而徒
    手毆打甲○○，旋於當日晚間在臺北縣板橋市○○街一巷二號百麗飯店內，二人
    再度爭執，其復徒手毆打甲○○，致甲○○受有頸部瘀傷、右膝瘀傷、右踝瘀傷
    之傷害，復基於前揭概括犯意，於九月二十二日晚間在永和市○○街，二人發生
    爭執，其又徒手毆打甲○○，致甲○○受有前胸二公分乘二點五公分、右前臂四
    乘五公分、左臂一乘０．一公分抓傷之傷害，其復基於前揭概括犯意，於九十一
    年一月三十日晚間，二人相約在台北縣烘爐地之停車場，再度發生爭執，徒手毆
    打並以口咬甲○○，造成甲○○受有面部、頸部挫傷及擦傷之傷害。
二、案經被害人甲○○訴由臺北縣政府警察局新店分局報告臺灣臺北地方法院檢察署
    檢察官聲請簡易判決，本院改依通常程序審理。
    理  由
一、訊據被告乙○○雖不否認於右揭時地與告訴人甲○○見面並發生爭執，並有肢體
    拉扯之動作，且曾於九十年六月二十八日搭載告訴人至長庚紀念醫院就醫等情，
    然矢口否認涉有傷害犯行，辯稱：其係與告訴人在車上發生性行為及親吻告訴人
    之臉頰，並為告訴人按摩腳踝，並未毆打告訴人，僅係因告訴人欲自殺，故與告
    訴人拉扯云云，惟查，被告三次毆打告訴人之事實，業據告訴人於警訊、偵訊及
    本院審理中指訴歷歷，並有長庚紀念醫院九十年六月二十八日、九月二十三日、
    天主教耕莘醫院永和分院九十一年一月三十一日之診斷證明書共三紙附卷可稽，
    且告訴人至今仍因被告之傷害致左側面部凹陷，業據本院勘驗明確，且有診斷證
    明書在卷可憑，被告既坦承於右揭時地均曾與告訴人發生爭執而有拉扯之情事，
    衡以一般常情，告訴人如係與被告在車內發生性行為或親吻，尚無於當日或翌日
    隨即驗傷及報警之舉動，且被告不斷致告訴人受有頸部瘀傷、右膝瘀傷、右踝瘀
    傷、前胸、前臂抓傷、面部、頸部挫傷及擦傷等傷害，甚至造成告訴人之面部凹
    陷，而被告復無法舉出任何證據證明其二人曾於右揭時地為性行為致告訴人受傷
    或告訴人有自殺之舉動，此復為告訴人所否認，足見被告所辯顯係事後卸責之詞
    ，不足採信，本件事證明確，被告犯行洵堪認定。
二、核被告所為，係犯刑法第二百七十七條第一項之傷罪。其先後多次犯行，時間緊
    密，犯罪構成要件相同，顯係基於概括犯意為之，為連續犯，依刑法第五十六條
    規定，以一罪論，並加重其刑，公訴意旨雖認被告所為係數罪，惟本院認其均因
    同一不欲與告訴人和平分手之事由，其時有恐嚇欲傷害告訴人之意思，且係因分
    手事宜而起爭執，隨時動手傷害告訴人，應視其係基於不欲與告訴人分手之動機
    而有以傷害告訴人為手段之概括犯意，反覆三次連續為之，公訴意旨尚有未洽。
    被告恐嚇傷害之犯行，為傷害之犯行所吸收，不另論罪。爰審酌被告犯罪之動機
    、目的、手段、犯罪後造成告訴人畏懼之心理及面部凹陷之傷害及其犯罪後矢口
    否認犯行之態度等一切情狀，量處如主文所示之刑，並諭知易科罰金之折算標準
    ，以資懲儆。
據上論斷，應依刑事訴訟法第二百九十九條第一項前段、刑法第五十六條、第二百七
十七條第一項、第四十一條第一項，罰金罰鍰提高標準條例第一條前段、第二條，判
決如主文。
本案經檢察官陳佳秀到庭執行職務
中      華      民      國    九十一    年      十      月    三十一    日
                                      臺灣臺北地方法院刑事第九庭
                                          法  官  沈君玲
右正本證明與原本無異。
如不服本判決，應於判決送達後十日內向本院提出上訴狀。
                                          書記官  蔡梅蓮
中      華      民      國    九十一    年      十一    月      五      日
附錄本案論罪科刑所依據之法條
刑法第二百七十七條
一傷害人之身體或健康者，處三年以下有期徒刑、拘役或一千元以下罰金。
二犯前項之罪、因而致人於死者，處無期徒刑或七年以上有期徒刑，致重傷者，處三
　年以上十年以下有期徒刑。
中華民國刑法第二百七十七條
